【裁判字號】    89,易,351
【裁判日期】    890314
【裁判案由】    妨害自由
【裁判全文】
臺灣桃園地方法院刑事判決                          八十九年度易字第三五一號
    公訴人  台灣桃園地方法院檢察署檢察官
    被  告  乙○○
            甲○○
右列被告等因妨害自由案件，經檢察官提起公訴（八十八年度調偵字第一二八號），
本院判決如左：
        主  文
乙○○以加害身體之事，恐嚇他人，致生危害於安全，處罰金貳仟元，如易服勞役以
參佰元折算壹日。
甲○○無罪。
        事  實
一、甲○○（起訴書誤繕甲○○與乙○○）於民國八十八年二月二十四日上午十一時
    許，在桃園縣平鎮市○○路五十九號一樓前（起訴書誤繕為南平路），因停車位
    問題與丙○○發生糾紛後，甲○○於當日上午十一時二十許進屋內向乙○○說明
    爭吵上情，乙○○竟單獨基於恐嚇之犯意，持菜刀衝上南豐路上址二樓，拍打丙○○之鐵門，並恫稱：開門出來，我會讓你好看等語，以加害身體之事，恐嚇丙○○使其心生畏懼，致生危害於安全。
二、案經丙○○訴由桃園縣警察局平鎮分局報請台灣桃園地方法院檢察署檢察官偵查
    起訴。
        理  由
甲、有罪部分：
一、訊據被告乙○○固坦承於右揭時、地，持菜刀與告訴人丙○○理論，惟矢口否認
    有何恐嚇犯行，辯稱：伊當時在店內廚房切水果，隨手將菜刀帶上二樓，但伊僅
    叫告訴人出來理論，並未出言恐嚇云云。經查，右揭事實，業據告訴人丙○○於
    警訊、偵查中及本院訊問時指陳不移，且同案被告甲○○於警訊時亦陳稱：伊上
    二樓時，乙○○與告訴人發生爭執，伊覺得乙○○太衝動，伊就把刀子拿下來等
    語（見八十八年度偵字第六四六七號卷第十一頁反面），設若被告乙○○僅係與
    告訴人理論，何須持刀上樓？又倘謂被告乙○○未持刀並出言恐嚇告訴人等舉動
    ，告訴人既與被告甲○○爭吵良久，豈有不敢應門再與被告乙○○理論之理？復
    有菜刀一把扣案可佐，是被告乙○○前開辯詞，要屬卸責之詞，不足採信。至於
    ，告訴人前於警訊時指稱被告乙○○恐嚇語詞為「開門出來，要你好看」等語，
    雖告訴人於偵查中及本院訊問時則改稱係「開門出來，要給你死」云云，惟以警
    訊時距案發時刻較近，記憶應較清晰，其所陳情節自較可採。是本件事證明確，
    被告乙○○犯行堪予認定。
二、核被告乙○○所為，係犯刑法第三百零五條之恐嚇危害安全罪，被告甲○○並未
    與被告乙○○共同恐嚇告訴人（詳後述），公訴人認應論處共同正犯，容有誤會
    。爰審酌被告乙○○聽聞甲○○先前與告訴人之糾紛，竟未為妥適排解，反持刀
    上樓恐嚇告訴人，莽撞行事，所生危害及犯後態度等一切情狀，量處如主文所示
    之刑，並諭知易服勞役之折算標準，以資懲儆。
三、扣案之菜刀一把，被告乙○○供稱係店內之物，且乏證據證明係屬被告乙○○所
    有之物，爰不另為沒收之諭知。
乙、無罪部分：
一、公訴意旨另以：被告甲○○與被告乙○○二人基於共同基於恐嚇之犯意，由乙○○持菜刀一把，拍打告訴人丙○○鐵門，並揚言：開門出來，我會讓你好看等語
    ，使告訴人心生畏懼。因認被告甲○○涉犯刑法第三百零五條之恐嚇罪嫌云云。
二、按犯罪事實應依證據認定之，無證據不得推定其犯罪事實；又不能證明被告犯罪
    者，應諭知無罪之判決，刑事訴訟法第一百五十四條、第三百零一條第一項分別
    定有明文。公訴人認被告甲○○涉犯前揭犯行，無非係以告訴人之指述及扣案之
    菜刀，資為論據。訊據被告甲○○堅詞否認有何恐嚇犯行，辯稱：伊係上樓將菜
    刀拿下來，伊並無出言恐嚇告訴人等語。經查，告訴人丙○○於警訊、偵查中及
    本院訊問時除指稱乙○○持刀恐嚇外，並未指陳被告甲○○有何恐嚇行為，另參
    酌被告甲○○於警訊供稱：伊上樓將被告乙○○手中菜刀拿下來等語，顯見被告
    甲○○上樓係為阻止被告乙○○之莽行，並未參與被告乙○○持刀恐嚇之犯行甚
    明；此外，復查無其他具體事證足資證明被告甲○○涉有起訴意旨所指之恐嚇罪
    嫌，應認無法證明被告甲○○犯罪，揆諸首揭法文意旨，爰為無罪之諭知。
據上論斷，應依刑事訴訟法第二百九十九條第一項前段、第三百零一條第一項，刑法
第三百零五條、第四十二條第二項，罰金罰鍰提高標準條例第一條前段、第二條，判
決如主文。
本案經檢察官陳志全到庭執行職務。
中      華      民      國    八十九    年      三      月     十四     日
                              臺灣桃園地方法院刑事第二庭
                                  法    官    傅  中  樂
右正本證明與原本無異。
如不服本判決，應於判決送達後十日內，向本院提出上訴狀。
                                  書 記 官    梁  麗  雲
中      華      民      國    八十九    年      三      月    二十一    日
附論罪科刑依據之法條：
刑法第三百零五條
以加害生命、身體、自由、名譽、財產之事恐嚇他人，致生危害於安全者，處二年以
下有期徒刑、拘役或三百元以下罰金。


司法院資訊處製作；財團法人民間司法改革基金會備份。
